【裁判字號】    98,訴,1498
【裁判日期】    981015
【裁判案由】    公共危險
【裁判全文】
臺灣臺北地方法院刑事判決              98年度訴字第1498號
公  訴  人  臺灣臺北地方法院檢察署檢察官
被      告  丙○○
上列被告因公共危險案件，經檢察官聲請簡易判決處刑（98年度
偵緝字第1584號），本院認不宜以簡易判決處刑（受理案號為96
年度簡字第3476號），改依通常程序審理，嗣於本院準備程序進
行中，被告就被訴事實為有罪之陳述，經本院合議庭裁定由受命
法官獨任進行簡式審判程序，本院判決如下：
    主  文
丙○○放火燒燬他人所有之冷氣分離式主機、窗型冷氣機、天花
板管線、機車及雨傘，致生公共危險，處有期徒刑壹年陸月，緩
刑肆年，緩刑期內付保護管束。放火所用之打火機壹個沒收之。
    事  實
一、丙○○於民國98年2月17日上午隨臺南縣崇德保濟宮廟會活
    動至臺北縣新店市募款，僅因無法與其女友取得聯繫，心情
    不佳，竟於98年2月17日下午1時37分許，獨自步行進入臺北
    縣新店市○○路○段39巷11號巷內，基於放火燒毀他人雨傘
    之故意，持自有之打火機，點燃停放該處為己○○所有之車
    號FA5-265號機車置物箱內之雨傘，丙○○雖預見該雨傘所
    在與鄰近併排之機車及緊鄰該排機車之房屋即門牌號碼為臺
    北縣新店市○○路○段39巷11號1至2樓（下稱系爭房屋）所
    裝設之冷氣機與天花板管線等亦將一併燒毀，復不違背其本
    意，仍將上開雨傘點燃後，旋即離去，因火勢延燒，致戊○○所有系爭房屋內之冷氣分離式主機、窗型冷氣機、天花板
    管線等均遭燒燬，另己○○、庚○○、陳思堯、乙○○所有
    停放該處車號分別為FA5-265、K8V-671、HPZ-133及HV8-7
    36之機車均全燬，丁○○及甲○○所有停放該處車號分別為
    JJD-555及GWC-376之機車則均半燬，致生公共危險。嗣經警
    調閱現場監視錄影帶循線查獲，因悉上情，並扣得放火所用
    之打火機1個。
二、案經戊○○、庚○○、乙○○、丁○○、己○○、甲○○訴
    由臺北縣政府警察局新店分局移送臺灣臺北地方法院檢察署
    檢察官偵查，並聲請簡易判決處刑。
    理  由
一、上開事實，業據被告丙○○坦承不諱，並經證人戊○○、庚○○、乙○○、丁○○、己○○、陳思堯及甲○○證述在卷
    （見臺灣臺北地方法院檢察署98年度偵字第7354號卷第114
    頁至第116頁），復有臺北縣政府消防局編號H09B17N1號火
    災原因調查報告書、車號JJD-555號車估價單1份、世全工程
    行估價單3份、世成工程行發票3張、監視錄影翻拍畫面4張
    、現場照片35張附卷可稽（見偵卷第57頁至第63頁、第67頁
    至第106頁及第124頁至第131頁），足徵被告之自白與事實
    相符，本件事證明確，被告犯行洵堪認定，應予依法論科。
二、核被告所為，係犯刑法第175條第1項之放火燒燬住宅等以外
    之他人所有物罪。按刑法上之放火罪，其直接被害法益為一
    般社會之公共安全，雖私人之財產法益亦同時受其侵害，但
    以社會之公共安全法益為重，被告以一個放火行為燒燬戊○○等多人財物，仍僅論以一放火燒燬住宅等以外之他人所有
    之物罪。聲請簡易判決處刑書認被告係一行為犯數罪及犯刑
    法第175條第3項之失火燒燬住宅等以外之物，容有誤會。爰
    審酌被告係因無法與其女友取得聯繫，心情不佳，一時失慮
    致罹重典，然其事後坦承犯罪，同時考量其行為所生之危害
    並非重大，且與告訴人達成和解，有和解筆錄附卷可憑，及
    參酌被告其餘犯罪之動機、目的、手段、品行、智識程度、
    所生危害等一切情狀，量處如主文所示之刑，以資懲儆。又
    被告曾受有期徒刑1年、緩刑3年之宣告，於緩刑期滿，而緩
    刑之宣告並未經撤銷，其刑之宣告失其效力，其後亦未曾再
    受有期徒刑以上刑之宣告，此有臺灣高等法院被告全國前案
    紀錄表在卷可稽，其犯後迄今亦未有何犯行，事後已有悔意
    ，應無再犯之虞，本院認其宣告之刑以暫不執行為當，爰併
    宣告緩刑4年，以勵自新。另本院審酌本件犯罪本質上具有
    社會危險性，且依被告犯罪之動機及情節被告之控制力顯有
    不足，認被告有付保護管束予以監督輔導之必要，並依照刑
    法第93條第1項之規定，諭知緩刑期內付保護管束。另扣案
    打火機1個係被告所有，用於放火燒燬他人所有物犯罪所用
    之物，亦據被告供明在卷（見上開偵卷第7頁），應依刑法
    第38條第1項第2款規定，併予宣告沒收之。
據上論斷，應依刑事訴訟法第452條、第273條之1、第299條第1
項前段，刑法第175條第1項、第74條第1項第1款、第93條第1項
、第38條第1項第2款，判決如主文。
本案經檢察官張成業到庭執行職務。
中    華    民    國    98    年    10    月    15    日
                  刑事第十四庭  法  官  賴武志
以上正本證明與原本無異。
如不服本判決應於收受送達後10日內向本院提出上訴書狀，並應
敘述具體理由；其未敘述上訴理由者，應於上訴期間屆滿後20日
內向本院補提理由書（均須按他造當事人之人數附繕）「切勿逕
送上級法院」。
                                書記官  劉麗英
中    華    民    國    98    年    10    月    15    日
附錄本案論罪科刑法條全文：
中華民國刑法第175條
放火燒燬前二條以外之他人所有物，致生公共危險者，處1 年以
上7 年以下有期徒刑。
放火燒燬前二條以外之自己所有物，致生公共危險者，處3 年以
下有期徒刑。
失火燒燬前二條以外之物，致生公共危險者，處拘役或3 百元以
下罰金。


司法院資訊處製作；財團法人民間司法改革基金會備份。
